臺北高等行政法院判決
　　　　　　　　　　　　　　　　　　 93年度簡字第01370號
原　　　告　甲○○
被　　　告　行政院勞工委員會職業訓練局臺北區就業服務中心
代　表　人　乙○○主任）住同.
訴訟代理人　丙○○
上列當事人間因就業服務法事件，原告不服行政院勞工委員會職
訓練局中華民國93年9月7日職法字第0930036206號訴願決定（發
文日期：93年9月22日），提起行政訴訟。本院判決如下：
　　主  文
原告之訴駁回。
訴訟費用由原告負擔。
　　事實及理由
一、程序說明：
  (一)本件訴訟標的之價額在新臺幣（下同）20萬元以下，依行政
    訴訟法第229條第2項、第1項第3款規定及司法院民國（下同
    ）92年9月17日院台廳行一字第23681號令，應適用簡易程序
    ，本院並依同法第233條第1項規定，不經言詞辯論，逕行裁
    判。
  (二)原告起訴時，被告之代表人為蘇昭如，嗣於訴訟中變更為乙
    ○○，茲據新任代表人具狀聲明承受訴訟，核無不合，應予
    准許。
二、事實概要：
    原告前於89年3月30日向被告依據非自願性失業勞工及特定
    對象職業訓練券試辦要點規定，申請核發職業訓練券，同年
    4月7日自行參加中國整體美容化妝髮型創新協會附設新竹職
    訓中心美髮班職訓課程，結訓後並於89年9月29日向被告提
    出補助職業訓練券費用申請，被告經審查後，准予核發原告
    5萬1千元補助款，並撥入原告指定帳戶。嗣經被告重新調查
    結果，認原告並未全程參與訓練，且其所已參與訓練之時數
    亦不符合訓練補助費用之標準；此外，其檢附之結訓證明書
    等相關表件亦有不實，爰依非自願性失業勞工及特定對象職
    業訓練券試辦要點第拾點規定，以93年4月29日北業三字第0
    930002465號函（下稱原處分）撤銷原核發職業訓練券費用
    補助之行政處分並向原告追繳已領取之職業訓練費用補助款
    ，並限期於文到30日內繳回，如未能於期限內繳回，將依法
    移送強制執行；嗣因原處分誤載上課地點為「中國整體美容
    化妝髮型創新協會附設雲林職訓中心」，以93年6月8日北業
    三字第0930003377R號函更正為「中國整體美容化妝髮型創
    新協會附設新竹職訓中心」。原告不服，提起訴願遭駁回後
    ，遂向本院提起行政訴訟。
三、原告主張：1.原告於89年3月10日向被告申請核發職業訓練
    券，並自行參加新竹職訓中心美容班職訓課程結訓後，於89
    年9月29日向被告提出補助職業訓練券費用申請，經被告同
    意核發原告5萬1千元補助款，並撥入原告指定帳戶。2.原告
    因相隔4年多，已不記得正確上課與結業日期，經詢問上課
    之美髮職訓班後，始知確實的上課日期；原告在考取美髮丙
    級執照後，確實於新竹職訓中心完成後續教育訓練課程全程
    ，故原告實際上課日期是89年4月7日至同年10月7日，共6個
    月，檢附之結訓證明書及結業證明書可資證明；至訴願決定
    書所載申請表「訓練時間」自89年4月7日至同年9月29日，
    可能係因職訓中心於申請職業訓練券費用補助時，未再次實
    際核對原告上課日期，以致誤算。據此，依行政訴訟法第4
    條第1項規定，求為判決撤銷訴願決定及原處分云云。
四、被告則以：本件原告致臺灣雲林地方法院檢察署之調查信函
    中稱其只於89年4月至5月多的時候，有在新竹市一家超越美
    容美髮補習班上過1個多月的美髮補習課程等語。原告所檢
    附之職業訓練券費用的申請表及其檢附附件結業證書、結訓
    證明書內載明之時程及總時數（89年4月7日至9月29日，計5
    個月又22天，受訓時數500小時）均不相符，顯有虛偽不實
    之行為，且原告取得之結訓證明書之出具單位中國整體美容
    化妝髮型創新協會附設新竹職訓中心負責人廖益宏、田秋菊
    ，業經臺灣雲林地方法院檢察署偵查後認有偽造文書、詐欺
    罪嫌，經提起公訴書在案，原告主張其申請表所載訓練時間
    自89年4月7日至同年9月29日，可能係其未實際核對原告上
    課日期，以致誤算日期，其確實於89年4月7日至89年10月7
    日參加6個月訓練課程云云，惟欠缺明確證明，原處分並無
    違誤，求為判決駁回原告之訴等語。
五、按就業服務法第24條規定：「（第1項）主管機關對下列自
    願就業人員，應訂定計畫，致力促進其就業，必要時，得發
    給相關津貼或補助金：一、負擔家計婦女。二、中高齡者。
    三、身心障礙者。四、原住民。五、生活扶助戶中有工作能
    力者。六、其他經中央主管機關認為有必要者。（第2項）
    前項計畫應定期檢討，落實其成效。（第3項）第1項津貼或
    補助金之申請資格、金額、期間、經費來源及其他相關事項
    之辦法，由主管機關定之。」行為時非自願性失業勞工及特
    定對象職業訓練券試辦要點第壹點規定：「就業服務法第24
    條規定主管機關對於負擔家計婦女、中高齡者、身心障礙者
    、原住民、生活扶助戶及其他經中央主管機關認為有必要者
    等自願就業人員，應訂定計畫，致力促進其就業，並應定期
    檢討落實其成效。」第參點規定：「具有工作能力與工作意
    願，並符合下列條件者，得申請職業訓練券：一、申請對象
    ：…(二)參加職業工會之勞工保險被保險人之失業者。…」、
    第陸點規定：「一、凡符合本要點資格之非自願性失業勞工
    及特定對象，可逕洽各地區公立就業服務機構，檢具各項文
    件，申請核發職業訓練券。…三、持用本項職業訓練券者，
    先行繳交訓練費用，並於結訓後1個月內，檢具相關證明文
    件，向原核發職業訓練券之就業服務機構申請本項訓練費用
    補助。」、第拾點規定：「一、申請人以不實證明冒領或溢
    領者，除予追繳外，4年內不得再申請任何訓練補助，並應
    負相關法律責任。…」
六、原告前於89年3月30日向被告申請核發職業訓練券，同年4月
    7日自行參加新竹職訓中心美髮班職訓課程，結訓後並於89
    年9月29日向被告提出補助職業訓練券費用申請，被告經審
    查後，同意核發原告5萬1千元補助款，並於89年10月13日撥
    入原告指定帳戶。嗣經被告重新調查結果，認原告並未全程
    參與訓練，且所已參與訓練之時數亦不符合訓練補助費用之
    標準；此外，其檢附之結訓證明書等相關表件亦有不實，爰
    依非自願性失業勞工及特定對象職業訓練券試辦要點第拾點
    規定，以原處分撤銷原核發職業訓練券費用補助之行政處分
    並向原告追繳已領取之職業訓練費用補助款，並限期於文到
    30日內繳回，如未能於期限內繳回，將依法移送強制執行；
    嗣因原處分誤載上課地點為「中國整體美容化妝髮型創新協
    會附設雲林職訓中心」，於93年6月8日以北業三字第093000
    3377R號函更正為「中國整體美容化妝髮型創新協會附設新
    竹職訓中心」。前揭事實，為兩造所不爭，並有原告89年3
    月30日填寫之行政院勞工委員會職業訓練局補助非自願性失
    業勞工及特定對象職業訓練券申請表、被告89年3月30日出
    具之原告就業諮詢暨職業適性評量表、原告89年9月29日填
    寫之行政院勞工委員會職業訓練局補助非自願性失業勞工及
    特定對象職業訓練券費用申請表、被告匯款證明、新竹職業
    訓練中心89年9月29日出具之結業證書、同日之結訓證明書
    及93年5月10日之證明書、原處分及被告更正函附原處分卷
    可稽，為可確認之事實。
七、本件之爭執，在於原告是否全程參與訓練？其所參與訓練之
    時數是否符合訓練補助費用之標準？經查，原告在臺灣雲林
    地方法院檢察署調查之說明信函陳稱：「不曾到…『中國整
    體美容化妝髮型創新協會』參加補習課程。只有在89年4月
    至5月多的時候，有在新竹市一家『超越美容美髮補習班』
    上過1個多月的美髮課程。」等語，惟原告於上開職業訓練
    費用申請表及所檢附之結業證書、結訓證明書所填具參訓時
    程及總時數（89年4月7日至9月29日，計5個月又22天，受訓
    時數500小時），及填載係中國整體美容化妝髮型創新協會
    新竹職訓中心之訓練課程，顯不相符。原告雖主張：因相隔
    多年，已不記得正確上課與結業日期，原告在考取美髮丙級
    執照後，確實於新竹職訓中心完成後續教育訓練課程全程，
    原告實際上課日期是89年4月7日至同年10月7日，共6個月，
    可能係因職訓中心於申請職業訓練券費用補助時，未再次實
    際核對原告上課日期，以致誤算云云，並提出超越美容美髮
    補習班負責人江月雲事後於93年5月10日出具之證明書附和
    其辭，然仍與於上開職業訓練費用申請表及所檢附之結業證
    書、結訓證明書所載參訓時數及舉辦訓練課程之單位不同，
    且無上課出勤紀錄等具體證據，自難認上開主張為可採，堪
    認原告有以不實證明領取職業訓練券之費用補助之事實。
八、綜上所述，經被告重新調查結果，認原告並未全程參與訓練
    ，且所已參與訓練之時數亦不符合訓練補助費用之標準，其
    檢附之結訓證明書等相關表件經查亦有不實，而依非自願性
    失業勞工及特定對象職業訓練券試辦要點第拾點規定，撤銷
    原核發職業訓練券費用補助，並向原告追繳已領取之職業訓
    練費用補助款，揆諸前揭說明，於法洵無不合。訴願決定遞
    予以維持，亦無不合。原告訴請撤銷訴願決定及原處分，為
    無理由，應予駁回。
據上論結，本件原告之訴為無理由，依行政訴訟法第98條第3項
前段、第233條第1項，判決如主文。
中　　華　　民　　國　　94　　年　  10　　月　 26  　 日
                              第三庭法    官    胡方新
上為正本係照原本作成。
本件以訴訟事件所涉及之法律見解具有原則性者為限，始得於本
判決送達後20日內向本院提出上訴狀並表明上訴理由，如已於本
判決宣示後送達前提起上訴者，應於判決送達後20日內補具上訴
理由（均按他造人數附繕本），且經最高行政法院許可後方得上
訴。
中　　華　　民　　國　　94　　年　  10　　月　 26  　 日
            　　　　　　    　　　　書 記 官    陳幸潔
